# 非同一控制下的控股合并的合并差额

提问人：jidus 时间：2013-05-14 21:18:29
非同一控制下的控股合并，合并差额不影响购买方的个别利润表。 问题： 1 、合并差额是指合并成本大于可辨认资产公允价值的差额还是小于可辨认资产公允价值的差额，或是两者都有？ 2 、差额为什么对购买方的个别利润表没有影响？没有影响的话差额放在哪里？

回答人：chenyiwei
1 、两者都是。 2 、个别报表层面按照合并成本（购买方在购买日为取得对被购买方的控制权而付出的资产、发生或承担的负债以及发行的权益性证券的公允价值）作为长期股权投资的初始成本，且个别报表层面对子公司的投资采用成本法核算，所以该差额不影响损益。

提问人：jidus 时间：2013-05-15 23:03:30
回复 chenyiwei 的帖子
我想问一下版主，如果合并成本大于可辨认资产公允价值的话，也就是说有商誉价值的情况下，为什么个别报表不确认商誉呢？

回答人：chenyiwei
控股合并情况下，个别报表层面就是一项对子公司的长期股权投资资产，反映为资产的取得，只有在合并报表层面才体现为一项企业合并，所以商誉只确认于合并报表层面。

提问人：jidus 时间：2013-05-16 21:37:23
回复 chenyiwei 的帖子
控股合并个别报表可以把取得对子公司长期股权投资资产，反映为资产的取得，所以不确认商誉，那为什么非同一控制下的吸收合并要确认商誉呢？难道不能也视为资产的取得吗？

回答人：chenyiwei
企业合并和一般的资产取得交易的处理原则不同。在吸收合并中，在个别报表层面就要运用企业合并会计。

提问人：jidus 时间：2013-05-16 22:53:34
没有原则，无所适从。因为非同一控制控股合并和吸收合并都是合并，但个别报表中一个不确认商誉，当作取得资产；一个要确认商誉，当适用企业合并会计。那条线到底在呢？！

回答人：chenyiwei
关键是：在哪个层面上运用企业合并会计的原则。吸收合并直接在个别报表层面上运用；而控股合并只有在合并报表层面才体现为一项企业合并，即只在合并报表层面运用企业合并会计的原则。